臺灣臺南地方法院民事判決
110年度訴字第1090號
原      告  莊惠博  


訴訟代理人  洪梅芬律師
            王紹雲律師
            李政儒律師
被      告  莊清堯  

訴訟代理人  曾翔律師               
被      告  莊信隆  

訴訟代理人  曾翔律師
            裘佩恩律師
            蘇泓達律師 
            莊佳蓉律師
被      告  莊清惠  

訴訟代理人  張文嘉律師
上列當事人間請求清償債務事件，本院於民國111年6月22日言詞
辯論終結，判決如下：
    主  文
被告應於繼承被繼承人莊謝招之遺產範圍內，各給付原告新臺幣
壹佰貳拾萬元及自民國九十五年一月二十九日起至清償日止，按
週年利率百分之五計算之利息。
原告其餘之訴駁回。
訴訟費用由被告負擔百分之六十九，餘由原告負擔。
本判決原告勝訴部分，原告各以新臺幣肆拾萬元為被告供擔保後
，得假執行。但被告如各以新臺幣壹佰貳拾萬元為原告預供擔保
，得免為假執行。
原告其餘假執行之聲請駁回。
    事實及理由
一、原告起訴主張：
  ㈠訴之聲明：
  ⒈被告莊清堯、莊信隆、莊清惠應於繼承被繼承人莊謝招之遺
    產範圍內，各給付原告新臺幣（下同）140萬元，及自民國9
    5年1月29日起至清償日止，按週年利率5％計算之利息。
  ⒉被告莊清堯、莊信隆、莊清惠應於繼承被繼承人莊愼行之遺
    產範圍內，各給付原告35萬元，及自109年6月16日起至清償
    日止，按週年利率5％計算之利息。
  ⒊原告願供擔保，請准宣告假執行。
  ㈡兩造為兄弟關係，原告於59年4月至87年8月27日間長期居住
    在日本及美國，87年8月27日才回國居住，故原告於旅居海
    外期間，其開立之交通銀行（現改名為兆豐銀行）帳號0000
    00000000號新臺幣活期儲蓄存款帳戶（下稱系爭活儲帳戶）
    、帳號0000000000000號外匯活期存款帳戶（下稱系爭外匯
    帳戶）存摺、印章均交由兩造之母莊謝招代為保管。
  ㈢原告於81年4月24日開立系爭活儲帳戶時存入700萬元，其於8
    2年8月18日開立系爭外匯帳戶後，自82年8月18日至86年9月
    11日陸續自國外電匯5筆款項，合計美金24萬4,151.81元。
    莊謝招於81至86年間為購買不動產、股票而向原告借款，其
    因代原告保管系爭活儲帳戶、系爭外匯帳戶，而直接自帳戶
    提領款項，雙方並約定按週年利率6％計算之利息，且莊謝招
    就其借款尚未清償完畢。
  ㈣依原告及被告莊清堯、莊信惠於97年9月14日親筆簽名之字條
    （下稱系爭97年9月14日字條，內容詳兩造不爭執事項㈧）、
    被告於同年9月18日親筆簽名之字條（下稱系爭97年9月18日
    字條，內容詳兩造不爭執事項㈨，合稱系爭字條），足證被
    告於97年9月14日、18日討論後，達成上開內容之共識，即
    被告承認母親莊謝招積欠原告借款，同意以莊謝招名下之臺
    南市○區○○段00000地號土地及其上之臺南市○區○○街00號未
    保存登記建物（下稱育南街倉庫）抵償債務，被告不得再主
    張時效抗辯。
  ㈤兩造之父莊愼行曾親筆書寫評估美金匯率及莊謝招名下不動
    產價值（原證12），且委託代書製作原證7之遺產分割協議
    書（下稱系爭遺產協議書），其蓋章同意將莊謝招名下之育
    南街倉庫分歸原告取得，被告莊信隆亦於其上蓋印，足證莊
    愼行及被告莊信隆均承認莊謝招有積欠原告借款，並同意以
    莊謝招名下之不動產抵償原告之債權。
  ㈥綜上，原告對莊謝招有700萬元借款債權，莊謝招於95年1月2
    8日過世後，該債務由莊愼行及兩造共同繼承，原告係莊謝
    招之繼承人兼債權人，其於繼承此債務應繼分5分之1範圍內
    ，與上開債權，依民法第344條規定，因混同而消滅，又依
    民法第1153條第1項規定，兩造就莊謝招遺留之債務為連帶
    債務人，莊謝招之餘欠債務，因原告依法負連帶責任，並與
    原告對莊謝招之債權因混同而消滅，而被告依民法第274條
    規定雖亦同免該借款債務之責任，然原告依民法第281條第1
    項規定得向其他繼承人求償其各自分擔之部分，並自免責時
    起之利息。爰依民法第281條第1項、第1148條及第1153條規
    定，請求被告於繼承莊謝招之遺產範圍內，各給付原告140
    萬元（計算式：700萬元÷繼承人5人＝140萬元），及自莊謝
    招95年1月28日死亡之翌日即同年月29日起至清償日止，按
    週年利率5％計算之利息。
  ㈦又莊愼行於109年6月15日過世，其對原告所負之140萬元債務
    亦由兩造繼承負連帶清償之責，原告係莊愼行之繼承人兼債
    權人，其於繼承此債務應繼分4分之1範圍內，與原告對莊愼
    行之債權，依民法笫344條規定，因混同而消滅，而被告依
    民法第274條規定雖亦同免該借款債務之責任，然原告依民
    法第281條第1項規定自得向其他繼承人求償其各自分擔之部
    分，並自免責時起之利息。爰依民法第281條第1項、第1148
    條及第1153條規定，請求被告於繼承莊愼行遺產之範圍，償
    還應各自分擔之35萬元（計算式：140萬元÷繼承人4人＝35萬
    元），及自莊愼行109年6月15日死亡之翌日即同年月16日起
    至清償日止，按週年利率5％計算之利息。
二、被告方面：
　㈠被告莊清堯、莊信隆：
　⒈聲明：
  ⑴原告之訴駁回。
  ⑵如受不利判決，被告願供擔保，請准宣告免為假執行。
  ⒉系爭活儲帳戶、系爭外匯帳戶存摺資料係原告個人戶頭之進
    出明細，其上註記係原告所書寫，無法證明莊謝招有動用該
    帳戶之存款，即便有動用，亦可能係孝親費用等，故上開存
    摺資料無法證明原告與莊謝招間有借款、利息之約定。
  ⒊原告為莊謝招之繼承人，又主張其為莊謝招之債權人，莊謝
    招死亡時，即得依民法第1156條之1及第1157條規定陳報債
    權，並請求自遺產清償債務，亦得因此降低遺產稅。原告若
    有債權存在，其應有陳報債權之行為，藉此降低遺產總額而
    減免遺產稅，惟原告就此部分並未提出證據。且由財政部臺
    灣省南區國稅局臺南市分局95年12月18日函可知，國稅局依
    遺產及贈與稅法，有權核定莊謝招之遺產稅，其已認定原告
    對莊謝招並無債權，該行政處分已經確定，則依行政處分構
    成要件效力及確定力，法院不得為相反之認定，該債權債務
    關係既自始並不存在，則被告自無須向原告返還借款。
  ⒋系爭字條，並未經全體繼承人簽名，難認係債務之確認、承
    認，且內容有許多未定文字，應無效力。況原告主張匯款共
    美金24萬4,151.81元，利息利率為週年利率6％等情，與上開
    字條及原告請求之金額不符。又系爭97年9月18日字條上書
    寫「莊謝招仍欠原告700萬」，下文書寫「其中100萬元尚需
    確認」，可見兩造對莊謝招積欠原告借款形成共識，不能僅
    憑系爭字條即認為原告有借貸金錢給莊謝招。
  ⒌而證人陳王秀琴先證述多次與莊謝招合作購買土地，後又改
    稱只有合作兩次，且其證述為傳聞證據，而非直接證據，其
    就莊謝招向原告借款之金額、約定利息、返還方式等均無法
    據實回答。又其證稱之借款金額1000萬元，與系爭活儲帳戶
    存摺明細、系爭字條無法對應。其作證之真正目的係為處理
    其與莊謝招共同持有之土地，因莊謝招之遺產尚未分割而致
    該筆土地無法處分，證人陳王秀琴並非無利害關係之第三人
    ，其證詞不應採為裁判之基礎。
  ⒍倘法院認為原告有債權存在。惟原告未提出其有向莊愼行請
    求履行債務之證明，故其請求被告於莊愼行之遺產範圍内履
    行債務，已罹於時效，被告自得拒絕履行。系爭字條應為繼
    承人對於莊謝招之遺產分割協議，上半部欠缺莊愼行與被告
    莊清堯之合意，下半部欠缺莊愼行與原告之合意，形式上因
    欠缺全體公同共有人之合意而為無效之契約，應認為繼承人
    對於是否承認莊謝招之債務並無合意。被告自始未曾以契約
    合致之形式拋棄時效利益而承認原告之700萬元債權，依最
    高法院49年台上字第2620號判例意旨，被告並未有默示拋棄
    時效利益之行為，則該債權因罹於時效而消滅，被告自得拒
    絕履行債務。
　㈡被告莊清惠：
  ⒈聲明：
  ⑴原告之訴駁回。
  ⑵如受不利判決，被告願供擔保，請准宣告免為假執行。 
  ⒉被告莊清惠於莊謝招生前從未聽其談及向原告借款或欠原告
    借款未還之事，亦未曾聽原告表示莊謝招向其借款或借款未
    清償，原告應依民事訴訟法第277條規定，提出莊謝招親筆
    之借據或其他書面，以證明莊謝招確曾向其借款。系爭活儲
    帳戶、系爭外匯帳戶之存摺，然該存摺無法證明與莊謝招有
    何關係，且不能證明莊謝招有代為保管存摺。縱莊謝招有代
    為保管存摺，仍不能以此證明原告與莊謝招間有金錢借貸關
    係，原告可能因委託莊謝招處理事務、與莊謝招共同投資或
    贈與莊謝招金錢，而授權莊謝招提領存款，故原告提出上開
    存摺，無法證明原告與莊謝招有金錢借貸關係。
  ⒊系爭字條並非協議書，系爭97年9月14日字條部分，當日即97
    年9月14日係因長年旅居美國之被告莊信隆回臺灣，被告莊
    清惠臨時接到電話而前往集集餐廳參加聚餐，席間原告自述
    莊謝招欠其借款未還，被告莊信隆因而將原告口述意旨記下
    ，然後三人一起簽名，故性質上僅屬原告口述之紀錄，並無
    協議之效力。嗣被告莊清堯於97年9月18日從臺北返回臺南
    ，被告三人聚會時談及數天前原告所述莊謝招欠其借款之事
    ，被告莊信隆又將聚會中所談事項略載於同1張紙上，然後
    被告三人一起簽名，可知系爭97年9月18日字條實為紀錄，
    而非協議或契約。且被告三人之後因無借據可憑，且不曾聽
    聞莊謝招提及此事，而對原告主張借款之事未予認同，致無
    後續相關處理。至系爭遺產協議書並未記名，未經被告莊清
    堯、莊清惠蓋章，僅原告、莊愼行分得遺產，該遺產並非莊
    謝招之全部財產，系爭協議書是否為莊愼行製作，實有疑問
    。
  ⒋莊謝招去世時，遺有臺南市及高雄市精華地區之多筆土地房
    屋，並有存款約150萬元及股票，遺產總額高達3468萬餘元
    ，不可能為投資謀利而獨向原告借款，甚至向原告借款供被
    告莊清堯購買土地，且原告當時為何未要求莊謝招設定不動
    產設定抵押權予己。
  ⒌莊謝招係於95年1月28日死亡，原告遲至110年5月17日始提起
    本件訴訟，依民法第125條規定，該請求權已因罹於15年消
    滅時效而消滅，被告依民法第144條第1項規定，得拒絕給付
    。又原告未提出其有向莊愼行請求履行債務之證明，故其請
    求被告於莊愼行之遺產範圍内履行債務，已罹於時效，被告
    自得拒絕履行。
三、兩造不爭執事項：
  ㈠訴外人莊謝招係兩造之母，其於95年1月28日過世，繼承人為
    其配偶莊愼行及兩造（調解卷第19頁、本院卷第13-19頁）
    。
  ㈡莊愼行為兩造之父，其於109年6月15日過世，繼承人為兩造
    （調解卷第21頁）。
  ㈢原告曾於交通銀行（現改名為兆豐銀行）開立系爭活儲帳戶
    、系爭外匯帳戶（調解卷第23-31頁）。
  ㈣系爭活儲帳戶於81年5月5日曾領出34萬元，領出後之帳戶餘
    額為新臺幣666萬元（本院卷第89頁）。
  ㈤系爭活儲帳戶於81年5月12日經轉帳匯出300萬元，帳戶餘額
    為360萬元；同年5月16日轉帳匯出120萬、98萬7,432元；同
    年5月20日現金提領147萬元（調解卷第25頁）。
  ㈥系爭外匯帳戶於82年8月18日轉帳匯入美金3萬元；於84年7月
    14日轉帳匯入美金3萬1,063.8元；於85年7月3日轉帳匯入美
    金13萬9,955.82元；於86年8月30日轉帳匯入美金3萬4,967.
    52元；於86年9月11日轉帳匯入美金8,164.67元（本院卷第2
    9頁）。
  ㈦臺南市○區○○段00000地號土地及坐落其上之臺南市○區○○街00
    號房屋（即育南街倉庫），原係莊謝招所有，其過世後，目
    前移轉登記為兩造公同共有（本院卷第51-53、115-119頁）
    。
  ㈧原告、被告莊信隆、莊清惠曾於97年9月14日12時20分，在忠
    義路集集，在記載「媽欠1000萬-400萬+100萬=700萬，由育
    南街倉庫由Poe(即原告)債權回收，多退少補，媽房屋、安
    平地同意出售，4人均分。討論結果，三人共識如上：」之
    字條（下稱系爭97年9月14日字條）上簽名（調解卷第33頁
    ）。
  ㈨被告三人曾於97年9月18日，在記載「⑴母欠Poe us$20萬=NT6
    00萬+利息NT400萬=NT1000萬⑵NT1000萬─媽說已還Poe NT400
    萬=還欠Poe NT600萬⑶NT100萬(媽、Poe、華友）需再查證??
    ⑷高雄餐廳＋台南倉庫租金（育南街）所有收入由四兄弟均分
    …⑸NT600萬(媽欠Poe)同意由育南街倉庫由Poe債權回收，多
    退少補⑹媽住宅及安平土地同意出售由四兄弟均分⑺母銀行所
    有戶頭餘款由四兄弟均分」之字條（下稱系爭97年9月18日
    字條）上簽名（調解卷第33頁）。
四、兩造爭執事項：
  ㈠莊謝招生前是否積欠原告700萬元之借款未償還？
  ㈡被告莊信隆、莊清惠曾在系爭97年9月14日字條上簽名；被告
    三人曾在系爭97年9月18日字條上簽名，是否表示被告三人
    「承認」莊謝招積欠原告700萬元之債務，故不得再以原告
    請求權已罹於時效而為抗辯？
  ㈢原告請求被告應於繼承被繼承人莊謝招之遺產範圍内，各給
    付原告140萬元，及自95年1月29日起至清償日止，按週年利
    率5％計算之利息；被告應於繼承被繼承人莊愼行之遺產範圍
    内，各給付原告35萬元，及自109年6月16日起至清償日止，
    按週年利率5％計算之利息，有無理由？
五、本院得心證之理由：
　㈠按稱消費借貸者，於當事人間必本於借貸之意思合致，而有
    移轉金錢或其他代替物之所有權於他方之行為，始得當之。
    是以消費借貸，因交付金錢之原因多端，除有金錢之交付外
    ，尚須本於借貸之意思而為交付，方克成立。倘當事人主張
    與他方有消費借貸關係存在者，自應就該借貸意思互相表示
    合致及借款業已交付之事實，均負舉證之責任，其僅證明有
    金錢之交付，未能證明借貸意思表示合致者，仍不能認為有
    該借貸關係存在（最高法院98年度台上字第1045號民事判決
    參照）。原告主張莊謝招生前向其借款700萬元未償還等情
    ，自應負舉證之責。
　㈡證人陳王秀琴於本院審理中具結證稱：我與莊謝招認識很久
    了，他們是開藥廠的，我是做房地產的，有時會找莊謝招合
    資購買不動產再售出賺取利潤，這是20幾年前的事情了，她
    的資金是向在美國的原告借來的，她有給我看原告交通銀行
    的存摺，我是在第一銀行進出資金，莊謝招會向我借第一銀
    行的支票，再去交通銀行領錢給我讓我存入支存帳戶，莊謝
    招自己說向原告借1000萬元，其中有美金也有新臺幣，是原
    告80年左右匯給她的。後來原告自己要用錢，就不再匯錢給
    莊謝招了。莊謝招沒有還錢給原告，她說安平區金城段80-2
    0地號土地賣掉才要還，這塊土地是莊謝招自己買的，後來
    尾款繳不出來，我賣我女兒的股票幫她繳尾款，所以將10坪
    土地登記在我女兒名下。莊謝招借1000萬元除了買上開土地
    ，也有轉給被告莊清堯買中壢的土地。原告後來回臺灣好幾
    年後，莊謝招才過世。莊謝招向原告借1000萬元的事，被告
    都知道，莊謝招生病時，他們就有商量這筆錢要如何處理，
    當時要賣土地也來不及，因為莊謝招只剩3個月的壽命等語
    （本院卷第143-150頁）。足認原告之系爭活儲帳戶、系爭
    外匯帳戶應由莊謝招保管使用，再參酌系爭活儲帳戶曾有70
    0萬元存款，陸續被提領計有699萬7,432元、系爭外匯帳戶
    亦曾匯入計有美金24萬4,151.81元等情（參兩造不爭執事項
    ㈣、㈤、㈥），故證人證述原告曾借款1000萬元與莊謝招之事
    ，應堪採信。
　㈢另被告三人簽名之系爭97年9月18日字條上記載：⑴母欠Poe u
    s$20萬=NT600萬+利息NT400萬=NT1000萬⑵NT1000萬─媽說已
    還Poe NT400萬=還欠Poe NT600萬⑶NT100萬(媽、Poe、華友
    ）需再查證??等情，可知被告應就原告借款1000萬元與莊謝
    招乙事，曾向莊謝招詢問，而莊謝招表示已返還原告400萬
    元，故莊謝招仍積欠原告600萬元，故被告於莊謝招過世前
    應已知悉該債務存在，亦與證人前開證述相符，堪認為真。
    至原告主張對莊謝招尚有100萬元之債權云云，惟查，系爭9
    7年9月18日字條上既記載此部分仍需查證，單憑原告及被告
    莊清堯、莊清惠簽名之系爭97年9月14日字條上之記載，實
    無法證明尚有此筆借款，故原告此部分主張，尚屬無據。
　㈣按繼承人自繼承開始時，除本法另有規定外，承受被繼承人
    財產上之一切權利、義務。繼承人對於被繼承人之債務，負
    連帶責任。繼承人相互間對於被繼承人之債務，除法律另有
    規定或另有約定外，按其應繼分比例負擔之，97年1月2日修
    正前民法第1148條第1項、第1153條分別定有明文。次按繼
    承在民法繼承編98年5月22日修正施行前開始，繼承人未逾
    修正施行前為限定繼承之法定期間且未為概括繼承之表示或
    拋棄繼承者，自修正施行之日起，適用修正後民法第1148條
    、第1153條至第1163條之規定。繼承在民法繼承編98年5月2
    2日修正施行前開始，繼承人因不可歸責於己之事由或未同
    居共財者，於繼承開始時無法知悉繼承債務之存在，致未能
    於修正施行前之法定期間為限定或拋棄繼承，以所得遺產為
    限，負清償責任。但債權人證明顯失公平者，不在此限，民
    法繼承編施行法第1條之3第1項、第4項分別定有明文。復按
    債權與其債務同歸一人時，債之關係消滅。因連帶債務人中
    之一人為清償、代物清償、提存、抵銷或混同而債務消滅者
    ，他債務人亦同免其責任。連帶債務人中之一人，得向他債
    務人請求償還各自分擔之部分，並自免責時起之利息，民法
    第344條前段、第274條、第281條第1項亦有明文。是被繼承
    人死亡時，遺有對繼承人之一之債務，則依前開規定，該繼
    承人就被繼承人遺留之債務即為連帶債務人，該被繼承人之
    餘欠債務，當然由該繼承人負連帶責任，並與其對被繼承人
    之債權因混同而消滅，其他繼承人亦同免該債務之責任，所
    餘者唯該繼承人得向其他繼承人求償其各自分擔之本息而已
    （最高法院96年度台上字第641號民事判決意旨參照）。
　㈤查莊謝招於95年1月28日過世，繼承人為其配偶莊愼行及兩造
    等5人，且依前揭理由㈡、㈢，可知繼承人已知悉該債務之存
    在，故莊謝招積欠原告之上開600萬元債務應由該5人負連帶
    清償之責，並各按應繼分比例分擔債務之部分為120萬元，
    然原告既為債權人，故其應分擔之部分因混同而消滅。次查
    ，莊愼行為兩造之父，其於109年6月15日過世，繼承人為兩
    造等4人，故莊謝招繼承上開債務120萬元之部分，依98年5
    月22日修正後之現行民法第1153條第1項規定，以兩造繼承
    所得遺產為限，負連帶清償之責，惟原告既為債權人，故其
    應分擔之部分30萬元亦因混同而消滅。
　㈥按請求權，因15年間不行使而消滅。消滅時效，自請求權可
    行使時起算。消滅時效，因承認而中斷。時效中斷者，自中
    斷之事由終止時，重行起算。時效完成後，債務人得拒絕給
    付。民法第125條前段、第128條前段、第129條第1項第2款
    、第137條第1項、第144條第1項分別定有明文。次按民法第
    129條第1項第2款所稱承認，係因時效而受利益之債務人向
    債權人表示認識其請求權存在之觀念通知，此項承認無須一
    一明示其權利之內容及範圍等，以有可推知之表示行為即為
    已足。又債務人同意進行協商，且於協商過程中承認債權人
    之請求權存在，即生中斷時效之效力，不因協商未能達成一
    致之合意而受影響（最高法院92年度台上字第291號民事判
    決參照）。再按時效中斷，限於當事人、繼承人、受讓人之
    間始有效力(民法第138條)，故時效之中斷僅有相對的效力
    。所謂當事人者，係關於致時效中斷行為之人，故連帶債務
    人中之一人對債權人承認債務，對該債務人債權之消滅時效
    雖因而中斷，但對其他債務人，債權之消滅時效並不中斷（
    最高法院56年台上字第1112號民事判例參照）。
　㈦查被告三人既於系爭97年9月18日字條上簽名，應已「承認」
    原告對莊謝招有600萬元之借款債權存在，就被告各按應繼
    分應分擔上開債務之部分即120萬元，自該日起即生中斷時
    效之效力，惟時效中斷之效力不及於被繼承人莊愼行應分擔
    之部分。次查，莊愼行固於系爭遺產協議書上蓋章，且其上
    記載臺南市○區○○段00000地號土地及育南街倉庫由原告繼承
    ，然此僅能推知莊愼行同意系爭遺產協議書上莊謝招遺產之
    分割方式，無法證明莊愼行「承認」原告對莊謝招有上開借
    款債權存在，且系爭遺產協議書亦未記載日期，難認有何中
    斷時效之效力。再查，莊謝招於95年1月28日過世，故原告
    自該日起可對莊愼行及被告請求清償上開債務，故消滅時效
    應自95年1月28日起算15年，而於110年1月28日罹於時效，
    然被告既於97年9月18日承認該債務，故就其應分擔上開債
    務之部分，應自該日起重行起算15年之時效，而於112年9月
    18日罹於時效。原告係於110年5月17日提起本件訴訟，有民
    事起訴狀在卷可佐（調解卷第11頁），故被告應就上開債務
    負清償之責之部分，原告之債權請求權尚未罹於時效而消滅
    ，其限縮請求被告於繼承莊謝招之遺產範圍內，各給付120
    萬元及自莊謝招過世翌日即95年1月29日起至清償日止之法
    定遲延利息，核屬有據。另莊愼行應負清償之責之部分，莊
    愼行之繼承人被告既為時效抗辯，故原告之債權請求權業已
    罹於15年之時效而消滅，其請求被告清償該部分債務，自非
    有據。
六、綜上所述，原告依消費借貸、繼承、連帶債務之法律關係，
    請求被告於繼承莊謝招之遺產範圍內，各給付120萬元及自9
    5年1月29日起至清償日止，按週年利率百分之5之利息，為
    有理由，應予准許，逾此範圍之請求，為無理由，應予駁回
    。
七、又兩造均陳明願供擔保，聲請本院宣告假執行及免為假執行
    ，經核於法並無不合，爰酌定如主文第4項所示之相當擔保
    金額併准許之。至原告其餘部分假執行之聲請，因訴之駁回
    而失所附麗，應予駁回。
八、兩造其餘主張、陳述及所提之證據暨攻擊防禦方法，經本院
    斟酌後，認為均不足以影響本判決之結果，無庸再逐一予以
    論列，併此敘明。
九、訴訟費用負擔之依據：民事訴訟法第79條、第85條第1項。
中　　華　　民　　國　　111 　年　　7 　　月　　22　　日
                  民事第一庭　法  官　陳尹捷
以上正本係照原本作成。
如不服本判決，應於判決送達後20日內，向本院提出上訴狀並表
明上訴理由，如於本判決宣示後送達前提起上訴者，應於判決送
達後20日內補提上訴理由書（須附繕本）。
如委任律師提起上訴者，應一併繳納上訴裁判費。  　　　　　
中　　華　　民　　國　　111 　年　　7 　　月　　22　　日
                              書記官　曾美滋